【裁判字號】    99,抗,1057
【裁判日期】    990916
【裁判案由】    聲請定其應執行刑
【裁判全文】
臺灣高等法院刑事裁定                  99年度抗字第1057號
抗  告  人
即  受刑人  甲○○
上列抗告人因違反毒品危害防制條例案件，不服臺灣板橋地方法
院中華民國99年8 月19日裁定（99年度聲字第4036號），提起抗
告，本院裁定如下：
    主  文
抗告駁回。
    理  由
一、原裁定意旨略以：受刑人甲○○因違反毒品危害防制條例等
    案件，經先後判處如附表所示之刑，均經分別確定在案，有
    各該案號判決書、簡易判決書，起訴書、聲請簡易判決處刑
    書、執行指揮書及臺灣高等法院被告前案紀錄表等在卷可稽
    。茲檢察官聲請定其應執行之刑，原審審核認聲請為正當，
    應定其應執行之刑。
二、抗告意旨略以：新法實施以來，各法院對其定應執行刑之例
    ，參臺灣板橋地方法院98年度訴字第1084號，判刑103年6月
    ，定應執行刑25年，98年度聲字第2835號所涉毒品及竊盜等
    罪合刑42個月，經定應執行刑22個月，98年度易字第580 號
    所涉竊盜判決89個月，定應執行刑36個月，諸如強盜案件其
    審判會吸收為同一審法官審理判決，吸毒則無，例如8次吸
    食毒品分別判刑1年，合併定應執行刑卻為7年左右，兩者待
    遇何止天壤之別，有違公平原則，抗告人所涉屬低度行為，
    定應執行刑反較高度行為者重。請給予抗告人一個合理公平
    的裁定云云。
三、按裁判確定前犯數罪者，併合處罰之，有二裁判以上者，依
    刑法第51條之規定，定其應執行之刑，同法第50條、第53條
    分別定有明文。次按法院就自由裁量權之行使，除不得逾越
    法律所規定範圍之外部性界限外，另應受比例原則、公平正
    義原則之規範，謹守法律秩序之理念，體察法律之規範目的
    ，使其結果實質正當，合於裁量之內部性界限，俾與立法本
    旨相契合。刑法第51條第 5款規定數罪併罰，宣告多數有期
    徒刑者，應於各刑中之最長期以上，各刑合併之刑期以下，
    定其應執行之刑期，但不得逾30年，其就數罪併罰，固非採
    併科主義，而係採限制加重主義，就俱發各罪中，以最重之
    宣告刑為基礎，由法院參酌他罪之宣告刑，裁量加重定之，
    且不得逾法定之30年最高限制，此即外部性界限。法院為裁
    判時，二者均不得有所踰越。在數罪併罰，有二裁判以上，
    定其應執行之刑時，固屬於法院自由裁量之事項，然仍應受
    前揭外部性界限及內部性界限之拘束（最高法院94年度台非
    字第233號判決、96年度台上字第7582號判決、 97年度台上
    字第2017號判決參照）。
四、經查：本件抗告人甲○○先後犯有如附表所示之違反毒品危
    害防制條例等罪，均經各法院分別判處如附表所示之有期徒
    刑且均確定在案。臺灣板橋地方法院檢察署檢察官因而向原
    審法院聲請定其應執行刑，經原審法院審核認聲請為正當，
    並依上揭法條規定，定其應執行刑為有期徒刑四年五月，係
    在各刑中之最長期十月以上，各刑合併之刑期五年八月以下
    ，合於刑法第51條第5款規定所定之外部界限，亦未逾臺灣
    板橋地法院98年度易字第1781號判決、本院98年度上訴字第
    3779號判決分別所定應執行刑一年一月、二年二月，及其餘
    附表所示判決所處刑期加計之總和四年十一月，即未逾自由
    裁量之內部界限，揆諸前揭說明，原審裁定並無違誤。抗告
    人甲○○以無關之他案，指摘原審所定執行刑違反公平及比
    例原則，為無理由，應予駁回。
中    華    民    國    99    年    9     月    16    日
                  刑事第十一庭  審判長法  官  許宗和
                                      法  官  沈君玲
                                      法  官  林海祥
以上正本證明與原本無異。
如不服本裁定，應於收受送達後五日內向本院提出再抗告狀。
                                      書記官  林敬傑
中    華    民    國    99    年    9     月    17    日

司法院資訊處製作；財團法人民間司法改革基金會備份。
